最高法院刑事判決　　　　　　　　　　　　　　　八十六年度台上字第四七二七號
　　上　訴　人　甲○○
　　選任辯護人　彭火炎律師
　　　　　　　　陳勇松律師
　　　　　　　　魏順華律師
右上訴人因貪污案件，不服台灣高等法院中華民國八十六年五月六日第二審判決（八
十五年度上訴字第五○一○號，起訴案號：台灣新竹地方法院檢察署八十四年度偵字
第七七六一號），提起上訴，本院判決如左：
    主  文
上訴駁回。
    理  由
按刑事訴訟法第三百七十七條規定，上訴於第三審法院，非以判決違背法令為理由，
不得為之。是提起第三審上訴，應以原判決違背法令為理由，係屬法定要件。如果上
訴理由狀並未依據卷內訴訟資料，具體指摘原判決不適用何種法則或如何適用不當，
或所指摘原判決違法情事，顯與法律規定得為第三審上訴理由之違法情形，不相適合
時，均應認其上訴為違背法律上之程式，予以駁回。本件原判決認定上訴人甲○○有
其事實欄所載之犯行，將第一審判決撤銷，改判依修正前貪污治罪條例第六條第一項
第三款論處上訴人依據法令從事公務之人員，侵占職務上持有之非公用私有財物罪刑
，已詳述其所憑之證據及認定之理由。對於上訴人歷經偵、審，始終否認有本件侵占
犯行，所為伊因工作繁忙，且乏人協助，又未留存單據，疏於計算，致未繳回餘額之
辯解，認屬上訴人卸責之詞，不足採信；復就上訴人在原審之選任辯護人主張上訴人
於偵查中自白乙節，以上訴人在偵查中並無自白之資料，自難據以減輕其刑，皆依卷
證資料，詳加指駁及說明，上訴意旨略謂：上訴人於法務部調查局新竹縣調查站（下
稱新竹縣調查站）訊問時，已將本件事實經過，翔實供述，毫無隱諱，此徵之該新竹
縣調查站刑事案件移送書備註欄上載有：「甲○○於偵查中坦承不諱，態度良好」自
明，則上訴人於偵查中已自白犯罪，第一審判決後，亦如數繳回款項，應依修正生效
之現行貪污治罪條例第八條第二項前段規定減輕其刑，原審就此涉及上訴人處罰輕重
之自白主張，未傳訊承辦之調查員到庭查明，於判決內逕行認無自白之記錄，有未調
查證據及理由不備之違法云云。惟查所謂自白者，指被告就犯罪事實承認自己應負刑
事責任所為之供述而言。依上訴人於民國八十四年八月十日在新竹縣調查站接受調查
之訊問筆錄所載，上訴人一再辯稱因人手不足，當日繳費情形混亂，繳納研習費之總
數是否為新台幣（下同）三萬七千五百四十元，因未開立收據存底，無法核算，因為
盡速結帳，才制作僅記載十位醫師繳費與共繳一萬五千元研習費之名冊等語，並未供
認有侵占二萬八千三百四十元之犯行，自不因該新竹縣調查站刑事案件移送書備註欄
內註記：「甲○○於偵查中坦承不諱，態度良好」即生偵查中自白之效力。檢察官於
八十四年九月十三日、同年十月四日及同年十二月十四日偵查時，上訴人猶以所收研
習費用於加班費、交通費、寄證書、佈置會場等雜項開支為辯，始終未曾自白侵占犯
罪。原判決認上訴人未於偵查中自白，自無不合。上訴意旨，顯非依據卷內筆錄資料
執為指摘，要非適法之第三審上訴理由，應認其上訴為違背法律上之程式，予以駁回
。
據上論結，應依刑事訴訟法第三百九十五條前段，判決如主文。
中      華      民      國    八十六    年      八      月      八      日
                              最高法院刑事第二庭
                                  審判長法官  施  文  仁
                                        法官  陳  炳  煌
                                        法官  張  淳  淙
                                        法官  洪  文  章
                                        法官  林  錦  芳
      右正本證明與原本無異
                                              書  記  官
中      華      民      國    八十六    年      八      月     十三     日
